# 土地使用权摊销的问题

提问人：zjyuan 时间：2016-04-07 18:25:44
一个房地产公司，目前在建造一个酒店，之前准备用于出售，土地使用权计入开发成本， 2015 年经过董事会决议，酒店打算自营，土地使用权从开发成本转入无形资产，请问无形资产的摊销年限怎么算？假设土地使用权年限是 2004 年-2053年，这摊销年限是按2015 至 2053 年计算呢还是按 2004 年-2053年计算？如果按 2004 年计算， 2015 年是否需要补摊 2004 年至 2014 年的土地使用权？请教各位大侠，谢谢！

回答人：chenyiwei
土地使用权账面价值应在截至其转回土地使用权之日的剩余使用年限内按直线法摊销，即 2015 ～ 2053 年。